臺灣臺南地方法院刑事判決　　　　　　　　　　　　　九十三年度重訴字第一九號
　　公　訴　人　臺灣臺南地方法院檢察署檢察官
　　被　　　告　壬○○
　　選任辯護人　蔡清河律師
　　被　　　告　戊○○
　　選任辯護人　林永發律師
　　被　　　告　辛○○
　　　　　　　　甲○○
　　共　　　同
　　指定辯護人　庚○○律師
右列被告因擄人勒贖案件等案件，經檢察官提起公訴（九十三年度偵字第八二四四號
、第八五四七號、第九六六四號、第九六六五號、第九七五０號、第九七六五號），
本院判決如左：
    主  文
壬○○共同意圖勒贖而擄人，處有期徒刑伍年。扣案如附表一所示之物，均沒收之。
戊○○共同意圖勒贖而擄人，處有期徒刑玖年。扣案如附表一所示之物，均沒收之。
辛○○共同意圖勒贖而擄人，處有期徒刑玖年。扣案如附表一所示之物，均沒收之。
甲○○共同意圖勒贖而擄人，處有期徒刑拾年。扣案如附表一所示之物，均沒收之；
又未經許可，持有半自動手槍，處有期徒刑陸年，併科罰金新臺幣拾萬元，罰金如易
服勞役，以新臺幣玖佰元即銀元參佰元折算壹日。扣案如附表二所示之物，均沒收之
。應執行有期徒刑拾伍年，扣案如附表一及附表二所示之物，均沒收之。
    事  實
一、壬○○前有妨害自由、妨害兵役治罪條例及違反商業會計法等前科。辛○○前有
    殺人未遂、妨害自由、偽造文書及違反懲治盜匪條例等案件，其中因偽造文書案
    件，經最高法院以八十一年度臺上字第一０九三號判處有期徒刑六月確定，因違
    反懲治盜匪條例案件，於民國八十一年八月十日，經臺灣高等法院臺南分院以八
    十一年度上重更(一)字第四六號判處有期徒刑十六年、褫奪公權十年確定，嗣經臺
    灣高等法院臺南分院以八十一年度聲字第二六七號裁定前開二案，應執行有期徒
    刑十六年三月確定，於八十八年四月二十八日縮短刑期假釋出監，縮短刑期假釋
    期滿日為九十五年十二月七日。甲○○前有殺人未遂、竊盜、恐嚇取財、毀損、
    偽造文書及違反懲治盜匪條例等案件，其中因竊盜案件，曾於八十二年六月二十
    九日，經臺灣高等法院臺南分院以八十二年度上訴字第九二八號判處有期徒刑二
    年，並應於刑之執行前，令入勞動場所強制工作三年確定，因偽造文書及違反懲
    治盜匪條例等案件，於八十二年十一月二十五日，經本院以八十二年度訴字第九
    六六號分別判處有期徒刑六月、十二年，並定應執行有期徒刑十二年二月確定，
    嗣於八十三年二月七日，經本院以八十三年度聲字第一六號裁定前開二案，應執
    行有期徒刑十四年四月確定，於九十一年八月十六日縮短刑期假釋出監，縮短刑
    期假釋期滿日為九十九年四月二十六日。
二、緣壬○○、丁○○原為舊識，二人因經濟困窘需款孔急，乃共謀以擄人勒贖之方
    式圖取錢財，丁○○（另行審結）遂向壬○○提議綁架乙○○勒取贖款，壬○○
    同意後，壬○○即邀集戊○○、晏傳泰（另經臺灣臺南地方法院檢察署通緝），
    丁○○則邀集辛○○、甲○○共同參與擄人勒贖案件。九十三年八月初某日晚上
    ，壬○○、丁○○、戊○○、晏傳泰，共同在臺南市○○路四八號壬○○住處策
    劃擄人勒贖分工事宜，預定勒索贖金新臺幣（下同）五千萬元，並由壬○○負責
    分配工作及指揮。九十三年八月七日晚上八時許，乙○○駕駛車牌號碼Ｃ９─１
    １１１號自小客車搭載其母親至臺南市○○路○段一六六號「普樂小鋼珠店」玩
    小鋼珠，為辛○○跟蹤查知，辛○○遂打電話通知壬○○，壬○○隨即準備二枝
    玩具手槍以供擄人勒贖預備之用（惟未使用，其中一枝嗣為壬○○丟棄於興達港
    內，另一枝即附表一編號2.之玩具手槍扣案），且以0000000000號行
    動電話（搭配ＥＬＩＹＡ牌手機）與晏傳泰0000000000號行動電話連
    繫（未扣案）通知晏傳泰、甲○○至臺南市○○路○段十二號前等候，並搭乘戊○○所駕駛之自小客車前往會合。壬○○、戊○○、甲○○、晏傳泰會合後，均
    載棒球帽及口罩（均未扣案）以避免查緝，並在車上伺機綁架乙○○，然等候多
    時未見乙○○步出「普樂小鋼珠店」，壬○○遂於翌日即九十三年八月八日凌晨
    三時四十三分許，以0000000000號行動電話撥打「普樂小鋼珠店」電
    話，請店內服務人員廣播乙○○所駕車牌號碼Ｃ９─１１１１號自小客車擋住他
    車，乙○○不疑有他，便前往移動其所駕駛之自小客車。當乙○○正要打開車門
    時，甲○○竟單獨起意，持其先前向施安明（已死亡）所購得如附表二編號1.所
    示具殺傷力之制式半自動手槍（含彈匣一個，槍枝管制編號000000000
    0號，然不能證明裝有子彈）一枝，晏傳泰則持電擊棒一枝（未扣案），迅速向
    前將乙○○強押擄上戊○○所駕駛之自小客車內。乙○○被擄上車後乘坐於該自
    小客後座中間，且隨即遭甲○○銬上手銬（未扣案），並遭晏傳泰以膠帶（未扣
    案）蒙住雙眼，壬○○斯時則乘坐於右前座，甲○○則乘坐於左後座，另晏傳泰
    則乘坐於右後座，並由晏傳泰撥打電話予乙○○之妻黃秋蓉、父親丙○○，由乙○○告知已被綁架並不能報警，嗣由晏傳泰接聽向丙○○勒索贖金五千萬元，期
    間乙○○復遭毆打（未能證明成傷）並遭甲○○強迫吞食安眠藥，乙○○於昏睡
    中被載至臺南市○○路○段五五巷六六號拘禁。嗣壬○○並以00000000
    00號行動電話與丁○○0000000000號行動電話連繫（未扣案）通知
    丁○○、辛○○前來看管乙○○，後甲○○亦在丁○○連繫下，返回上址共同看
    管乙○○。期間則由晏傳泰以預先申辦之行動電話（未扣案）向丙○○勒索贖金
    五千萬元，然丙○○一時無法籌集，幾經討價還價，丙○○答應支付一千萬元贖
    金。九十三年八月九日晚上九時三十分許，丙○○依晏傳泰指示，攜帶一千萬元
    贖金至嘉義縣布袋鎮臺六一線二七四公里處龍宮溪橋插有二枝旗桿（未扣案）處
    ，將裝贖金之旅行袋綁在預先備妥之帶勾環白色麻繩掛鉤上，垂落橋下航道，由
    戊○○駕駛膠筏取走贖金。戊○○取得贖金後以電話告知壬○○，壬○○遂以0
    000000000號行動電話與辛○○0000000000號行動電話連繫
    （未扣案）通知辛○○釋放乙○○，辛○○乃與甲○○於九十三年八月九日晚上
    十時三十分許，共同以自小客車搭載乙○○至臺南市○○區○○路六段附近將乙○○釋放，嗣壬○○以0000000000號行動電話分別與戊○○0000
    000000號行動電話（搭配ＮＯＫＩＡ牌手機）及丁○○00000000
    00號行動電話連繫通知戊○○、丁○○於九十三年八月十日零時許，至臺南市
    市立體育場附近朋分贓款，戊○○分得一百萬元後先行離去，嗣丁○○與辛○○
    、甲○○共乘一輛自小客車到達，丁○○下車改搭乘壬○○駕駛之自小客車，惟
    因警覺似有警察追躡，隨即駕車各自逃竄，壬○○車行至臺南縣仁德鄉○○○○○路一巷子內之工廠旁時，將贖金二百萬元交付丁○○，嗣丁○○則將其中五十
    六萬五千元交付甲○○，餘由丁○○、辛○○共得，分配贓款後之餘款七百萬元
    ，則先由壬○○保留。
三、甲○○明知非經中央主管機關許可，不得持有槍砲彈藥刀械管制條例第四條第一
    項第一、第二款所示之槍砲及彈藥，竟於九十三年二月間，在高雄縣岡山鎮某處
    ，向施安明（已死亡）購得具殺傷力之如附表二編號1.所示之制式半自動手槍一
    枝（含彈匣二個、槍枝管制編號0000000000號）及如附表二編號2.之
    制式子彈十五顆，欲用以防身，而未經許可無故持有上開具殺傷力之制式手槍及
    子彈。
四、嗣於(一)九十三年八月十日凌晨二時許，壬○○匿逃至臺南市○○○路○段一六０
    號統一超商前撥打公共電話，為警追蹤而至予以逮捕。並扣得壬○○擄人勒贖所
    保留贓款中之五十萬元、壬○○自身所有之現金二萬三千六百元、壬○○所有供
    本件共同犯罪所用之連絡工具如附表一編號1.所示ＥＬＩＹＡ牌手機一支（序號
    ：0000000000000000號、搭配門號：0000000000號
    ）、ＭＡＫＯＴＯ牌手提袋一個，警方復於九十三年八月十日上午九時三十分許
    ，經壬○○前妻韓宙妦同意，搜索壬○○臺南市○區○○路一三一號九樓住處，
    並扣得壬○○所有預備供本件共同犯罪所用如附表一編號2.所示玩具手槍一枝；
    再於九十三年八月十二日經壬○○帶同至臺南市○○路二二一號十四樓頂陽臺角
    落處，起出其擄人勒贖所保留之贓款五百六十萬元及黑色手提袋一個。(二)九十三
    年八月十日凌晨三時三十分許，經警循線至臺南市○區○○街一八七號戊○○住
    處逮捕戊○○。並扣得戊○○所有供本件共同犯罪所用如附表一編號3.所示帶勾
    環白色麻繩一條、戊○○所有供本件共同犯罪所用之連絡工具如附表一編號4.所
    示ＮＯＫＩＡ牌手機一支（序號：000000000000000號，含ＳＩ
    Ｍ卡一張，搭配門號：0000000000號）、裝錢袋一個及其擄人勒贖所
    得贓款一百萬元。(三)九十三年八月十八日上午七時三十分許，甲○○在臺南縣新
    營市○○路與中興路交岔路口，為警追蹤逮捕，並在其所駕駛車牌號碼ＳＵ─８
    ９６１號自小客車內扣得具殺傷力之如附表二編號1.所示之制式半自動手槍一枝
    （含彈匣二個、槍枝管制編號0000000000號）、如附表二編號2.之制
    式子彈十五顆、現金二十一萬零八百元（其中二萬元為甲○○自己所有，餘為擄
    人勒贖所得之贓款）、與本件犯罪無關之：甲○○所有摩托羅拉牌手機一支（序
    號：000000000000000號）、ＮＯＫＩＡ牌手機二支（門號分別
    為：0000000000號、0000000000號；序號分別為：000
    000000000000號、000000000000000號）、中華電
    信ＩＣ電話卡一張及黑色背包一個。(四)九十三年九月二十日下午四時二十六分許
    ，經警循線追蹤，在臺南縣仁德鄉○○○○道南下匝道處，攔獲由林文筆所駕駛
    搭丁○○、辛○○車牌號碼５８１─ＭＨ號營業小客車，而逮捕丁○○、辛○○
    。並在丁○○身上扣得與本件犯罪無關之：手機二支、ＳＩＭ卡一張（門號：0
    000000000號）及駕駛執照一張；在辛○○身上扣得與本件犯罪無關之
    手機一支（門號：0000000000號、含ＳＩＭ卡一張）及其與丁○○擄
    人勒贖所得贓款八萬一千五百元。另經丁○○帶同警方於同日晚上十時四十分許
    ，至高雄縣大寮鄉內坑村一寄車場工寮內，扣得其與辛○○擄人勒贖所得贓款三
    十萬元。
五、案經臺南市警察局第六分局報告臺灣臺南地方法院檢察署檢察官偵查起訴。
    理  由
壹、被告壬○○、戊○○、辛○○、甲○○共同擄人勒贖部分：
一、訊據被告壬○○、戊○○、甲○○、辛○○分別供稱及答辯如下：
  (一)訊據被告壬○○對右揭犯罪事實坦承不諱，並答辯：本件同案被告戊○○取得贖
    金後，即以電話告向伊告知，伊隨即以電話連繫被告辛○○釋放被害人乙○○，
    伊既於取贖後釋放被害人乙○○，應有刑法第三百四十七條第五項得減輕其刑規
    定之適用，且請審酌伊業已認罪，配合警方將超過半數之贖金起出返還與被害人
    ，且於被害人乙○○遭挾持拘禁期間，因氣喘病發，伊曾為被害人乙○○購買氣
    喘藥給與服用，顯有悔悟等情，請予以從輕量刑等語。
  (二)訊據被告戊○○固供承於九十三年八月八日凌晨三點四十分，在臺南市○○路○
    段一六六號「普樂小鋼珠店」載走被告壬○○、甲○○、晏傳泰及被害人乙○○
    等人至臺南市○○路○段五五巷六六號，並於九十三年八月九日晚上九時許，在
    嘉義縣布袋鎮臺六一線二七四公里處龍宮溪橋下接獲一袋錢，且於九十三年八月
    十日至臺南市體育場附近，由被告壬○○手上接獲一個手提袋之事實，惟仍矢口
    否認有何右揭共同擄人勒贖之不法犯行，並辯稱：1.伊於九十二年九月間，受僱
    於被告壬○○在其經營之泰式推拿店（臺南市○○路四八號）工作兼其私人司機
    ，聽從被告壬○○之使喚指揮，無從拒絕。2.公訴意旨所指九十三年八月初某日
    晚上在臺南市○○路四八號二樓（即推拿店內）被告壬○○與丁○○、辛○○、
    晏傳泰策劃擄人勒贖分工事宜，伊適在店內上班，但並無參與其事。3.被害人家
    屬丟錢袋之地方，並非伊提議，案發前伊與老闆壬○○觀看電視播報臺南縣東山
    鄉綁架案「他們說歹徒如何拿到錢，拿錢的時候為何沒事，我們在這樣講，後來
    伊才插嘴說是從橋下丟下溪就可以不被抓到，他們就記住」，然此時被告壬○○
    尚未有擄人勒贖之意念，純係聊天中無心之閑說，並非在其等策劃時之提議。4.
    案發當晚被告壬○○於飯後，囑伊駕車載至臺南市○○路○段一六六號「普樂鋼
    珠店」，被告壬○○叫伊在車內等，伊即在車上睡覺，迨伊被叫醒，其他被告及
    被害人乙○○等即坐在車內，伊並不知綁架被害人乙○○，被告壬○○即指示伊
    駕車開往臺南市○○路○段五五巷六六號，其他被告及被害人乙○○等下車後，
    伊即將車開走，當時並未注意到被害人乙○○是否被銬上手銬或被蒙住眼睛，尚
    未發現係擄人勒贖事件。5.案發後之八月九日適伊休假日，伊仍照慣例前往龍宮
    溪橋下租膠筏釣魚，釣到一半時，被告壬○○以行動電話叫伊至車上後車箱拿旅
    行袋（被告壬○○事先所放，但並未告知伊有放旅行袋在車後箱），並到橋下找
    一條繩索掛有串勾，在那邊等，會有人自橋上用繩索吊下旅行袋，且將裡邊的錢
    換置在自己之旅行袋內，嗣依被告壬○○指示，將錢拿至體育場附近交與被告壬○○，後被告壬○○丟一皮包給伊，伊返家後將該小皮包放下隨即睡覺，迨翌日
    凌晨三時許，刑警前來未經搜索時，伊即主動交出該小皮包，由刑警打開清點後
    ，才知係一百萬元云云。6.伊因受老闆壬○○指令，僅參與開車及單純取款之行
    為，並未參與擄人及勒贖之重要犯行，與其他被告亦無共同正犯之犯意聯絡，伊
    之犯意因係受老闆壬○○指示開車及取款，係以受令幫助老闆壬○○犯罪之意思
    而參與非擄人勒贖之主要情節，因此尚難以共同正犯論處云云。
  (三)訊據被告辛○○固供承曾於九十三年八月七日跟蹤被害人乙○○，並以電話告知
    被告壬○○，且曾在臺南市○○路○段五五巷六六號看管被害人乙○○及於九十
    三年八月九日晚間釋放被害人乙○○，並於九十三年八月十日晚間與被告丁○○
    、甲○○一起至臺南市立體育場附近之事實，惟仍矢口否認有何右揭共同擄人勒
    贖之不法犯行，並辯稱：伊並未與同案被告壬○○、丁○○及在逃嫌犯晏傳泰等
    人，於九十三年八月初在臺南市○○路四八號二樓策劃擄人勒贖事宜，蓋同案被
    告丁○○找伊參與本案前，僅告知係代人處理債務糾紛，伊實不知渠等與被害人
    乙○○間根本無債務糾紛云云。
  (四)訊據被告甲○○固坦承於九十三年八月八日凌晨三、四時許，在「普樂小鋼珠店
    」外，與同案被告晏傳泰下車，並持扣案制式九０手槍將被害人乙○○強押至被
    告戊○○所駕駛之自小客車內，並替被害人乙○○戴上手銬，且持安眠藥與被害
    人乙○○服用及曾在臺南市○○路○段五五巷六六號看管被害人乙○○之事實，
    惟仍矢口否認有何右揭共同擄人勒贖之不法犯行，辯稱：伊根本不知本件係擄人
    勒贖案件，係電視新聞播出後，伊才知道是擄人勒贖，當初被告丁○○找伊時，
    係向伊說明要幫忙處理債務糾紛而已云云。
二、經查：
  (一)按訊問被告，應全程連續錄音；必要時，並應全程連續錄影。但有急迫情況且經
    記明筆錄者，不在此限。筆錄內所載之被告陳述與錄音或錄影之內容不符者，除
    有前項但書情形外，其不符之部分，不得作為證據，刑事訴訟法第一百條之一第
    一項、第二項，定有明文。此等規定於司法警察官或司法警察詢問犯罪嫌疑人時
    準用之，又為同法第一百條之二所明定。本件被告甲○○於九十三年十月二十九
    日本院行準備程序時，對公訴蒞庭檢察官所提補充理由書「證據清單」編號第八
    、第十四被告甲○○之供述證據（詳本院卷第二０七頁、第二０九頁），抗辯：
    九十三年八月十八日警詢時伊並未供述坦承參與擄人勒贖，伊在臺南市警察局第
    六分局於警察詢問時，有陳述伊不知道是擄人勒贖，只說是債務糾紛，且伊於九
    十三年九月十四日偵查中未結證有聽到被告晏傳泰打電話與被害人黃秋蓉要錢乙
    節，更未敘及要去臺南市體育場分贓款乙情，前開警詢及偵查筆錄，與其所陳述
    之內容不符等語。經本院勘驗前開警詢及偵查筆錄之錄音帶後，被告甲○○九十
    三年八月十八日警詢筆錄（詳臺南市警察局第六分局南市警六刑偵字第六五六號
    刑案偵查卷第三之一頁至第三之三頁），所載被告甲○○之陳述，除筆錄記載「
    （你為何參與擄人勒贖案？）因我欠丁○○賭債，而本身也欠地下錢莊錢，所以
    才一時糊塗犯案」，與錄音內容警方詢問：「你怎知要參與這個案子？」，錄音
    內容被告甲○○陳述：「他們說是債務糾紛，要去幫忙討債。」、「因為我有欠
    道友（按指被告丁○○）二十四、二十五萬的錢」、「他（按指被告丁○○）就
    說要處理一些債務，叫我去幫忙，我自始就不知要綁票」不符外，餘錄音內容被
    告甲○○供述之意旨，均與警詢筆錄之記載相符；被告甲○○九十三年九月十四
    日偵訊筆錄（詳九十三年度偵字第八二四四號偵查卷第八十頁反面、第八三頁正
    面）載稱：「（《提示並告以要旨》對證人乙○○所述有何意見？）我只有聽到
    有要錢的部份」、「（你有去體育場？）有，我、丁○○、辛○○開車去，丁○○叫我們一起去體育場」，與錄音內容檢察官訊問：「你對證人乙○○所述有何
    意見？《提示並告以要旨》）後，錄音內容被告甲○○陳述：「我只有聽到錢的
    部份，他說是三百萬元的部分。」及錄音內容檢察官訊問：「（你有去體育場？
    ）」，錄音內容被告甲○○陳述：「不知道誰打電話來，我就和丁○○、辛○○
    開車去，我不知道要幹嘛，丁○○接到電話，他就叫我們一起開車去，因為沒有
    車只有一部車」，經核被告甲○○錄音內容陳述之意旨，與偵訊筆錄之記載相符
    ，有勘驗筆錄一份存卷（詳本院卷第二五八頁至第二七二頁）可稽。是依前開說
    明，除警詢筆錄載稱「（你為何參與擄人勒贖案？）因我欠丁○○賭債，而本身
    也欠地下錢莊錢，所以才一時糊塗犯案」等語，與被告甲○○錄音內容陳述意旨
    不符，又查無急迫情況且經記明筆錄之情事，依法不得作為證據外，餘應足資為
    被告甲○○論罪科刑之依據。另被告甲○○九十三年九月十四日之偵訊筆錄，並
    無被告甲○○所抗辯：伊曾結證有聽到被告晏傳泰打電話與被害人黃秋蓉要錢及
    要去臺南市體育場分「贓款」等情，此觀之該偵訊筆錄自明（詳九十三年度偵字
    第八二四四號偵查卷第七九頁至第八三頁），合先敘明。
  (二)右揭犯罪事實，迭據被告壬○○於警詢、偵查及本院審理時供承明確，核與被害
    人乙○○於警詢、偵查中指訴：九十三年八月八日凌晨三時四十八分許，「普樂
小鋼珠」店內有服務生廣播說伊車牌號碼Ｃ９－１１１１號自小客車擋到他人之
    車輛，叫伊將車開走，伊便一個人過去開車，當伊剛上車打開車門時，有二名歹
    徒各持一枝手槍及電擊棒，將伊強押至渠等駕駛之自小客車上，當時歹徒均戴棒
    球帽及口罩，伊遭強押至自小客車後，即被銬上手銬，且以膠帶將眼睛矇住，其
    間並遭歹徒毆打，歹徒嗣在其身上搜得其所有0000000000號行動電話
    ，並由伊告知歹徒其家中電話及伊父親丙○○之行動電話號碼，分別為０六─0
    000000號及0000000000號後，歹徒撥打電話至伊住家，然無人
    接聽，隨後伊太太黃秋蓉即撥打行動電話與伊連絡，由歹徒接聽後轉交與伊通話
    ，此時歹徒即在伊耳邊輕輕告訴伊說叫伊太太開車至小鋼珠店載伊母親回家，並
    告訴伊太太說伊現在人有危險及叫伊父親丙○○接聽電話後，即掛斷電話，之後
    歹徒又撥打伊家中電話，由伊告知父親丙○○伊人有危險並不能報警，伊講完話
    後歹徒隨即接聽，並即向伊父親丙○○開口五千萬元贖金，期間歹徒並強迫伊吞
    食安眠藥，後歹徒押伊到一處民宅三樓，當時伊因害怕歹徒再打伊，就裝氣喘發
    作在地上打滾，並要求歹徒幫伊買氣喘藥，歹徒很快約五、六分鐘就買藥來給伊
    噴，隨後伊就昏睡了，最後歹徒向伊父親丙○○勒索一千萬元，等伊父親丙○○
    交付贖金後，歹徒才於九十三年八月九日晚上十時三十分許，載伊至臺南市○○
    區○○路六段附近將伊釋放，另在遭歹徒強押至車上這段期間，歹徒未曾說因伊
    或伊父親有欠他人債款而要處理債務糾紛等語（詳臺南市警察局第六分局南市警
    六刑偵字第六五六號刑案偵查卷第五之一頁至第五之五頁；九十三年度偵字第八
    五四七號偵查卷第三五頁至第三八頁、第四十頁反面）及被害人丙○○於警詢、
    偵查中指訴：九十三年八月八日凌晨四時十二分許，乙○○在電話中向伊說「爸
    爸我出事情了」，即由歹徒接聽，歹徒即向伊開口五千萬元贖金，並叫伊不能報
    警，如果報警後果自行負責，贖金經過協商最後由五千萬元降為一千萬元，伊並
    在歹徒電話指揮下，於九十三年八月九日晚上九時三十分許，在嘉義縣布袋鎮○○道路指標二七四公里插有二面大旗中間之橋上，將裝錢之手提袋掛在綁有鐵勾
    之繩子上垂到橋下，歹徒並向伊說只要贖金相符，乙○○會在一小時之後遭到釋
    放，約過一小時乙○○即打電話回家說伊被歹徒釋放在臺南市○○區○○路六段
    附近等語（詳臺南市警察局第六分局南市警六刑偵字第六五六號刑案偵查卷第六
    之一頁至第六之五頁；九十三年度偵字第八五四七號偵查卷第三八頁至第三九頁
    ）大致相符，堪認被告壬○○前開自白，應非虛妄。
  (三)被告戊○○雖辯稱：未於九十三年八月初某日晚上，在臺南市○○路四八號二樓
    ，與被告壬○○等人策劃擄人勒贖分工事宜，案發當晚被告壬○○於飯後，囑伊
    駕車載其至「普樂鋼珠店」後，伊即在車上睡覺，迨伊被叫醒，其他被告及被害
    人乙○○等人即坐在車內，伊即依指示駕車至臺南市○○路○段五五巷六六號，
    並未注意被害人乙○○是否被銬上手銬等情，案發後之八月九日適伊休假照慣例
    前往龍宮溪橋下租膠筏釣魚，嗣雖依被告壬○○指示，將垂至橋下的錢拿至體育
    場附近交與被告壬○○，並自被告嚴建處收受一皮包，惟仍不知發生擄人勒贖案
    件及該等款項係擄人勒贖所得之贓款等情云云。惟查：
  1.被告戊○○於警詢時業已明確供承：「（警方於你住處查獲之現金新臺幣一百萬
    元整是自何處取得？請你詳細說明）我於九十三年八月十日凌晨零時許，我以前
    的老闆壬○○，他在臺南市○區○○路竹溪寺前親自交給我的，是我參與擄人勒
    贖擔任接駁贖款所得」、「（你於何時？在何處？擔任乙○○遭擄人勒贖贖款之
    接駁工作？）於九十三年八月九日下午四時許，自家中駕駛ＵＬ－１９５６號自
    小客車前往布袋地區一處內港，向漁民承租壹艘膠筏，駛往臺六十一線道橋下內
    溝（漁船進出航道）釣魚，等候本案策劃之人電話指示擔任接駁，原以為是二十
    三時以後才進行，但在二十一時許就接到好像是我老闆壬○○的電話稱：要提早
    ，要準備好。我答稱：我都在橋下等。過了不久我就聽到有人自臺六十一線道橋
    上丟下一只旅行袋，我就按照先前的計劃將旅行袋及帶勾環白色麻繩收起．．．
    我在臺南市○○路（小北商圈）等候並連絡壬○○，他就叫我前往臺南市○區○○路竹溪寺與他會合．．．我就打開後車廂將自臺六十一線道橋下接駁之一只旅
    行袋當場交給壬○○，我要離去時他就交給我一只警方在我家所查扣之裝錢旅行
    袋．．．」、「（九十三年八月九日晚上你們是如何叫被害人將贖款自臺六十一
    線道橋上丟下贖款？）我先在兩週前與壬○○到該處橋上勘查地形．．．」、「
    （你於何時？何處？與何人？開始參與此次綁架乙○○？）．．．我大約在兩週
    前尚在壬○○所開設之店內工作時，壬○○與我商談要如何才能順利接駁贖金，
    我當場提出將贖金丟入海上方式最安全，然後他問我何處有適當處所可以接駁贖
    金，翌日壬○○就駕駛２Ｖ－５５９９號休旅車，載我沿海線尋找最後選定臺六
    十一線道橋下位置．．．」、「（你們於何時？至何處？駕何車？如何綁架乙○○？）九十三年八月七日中午壬○○邀我至海佃路吃牛排，餐後由我駕駛壹輛日
    產深色ＣＥＦＩＲＯ轎車四處亂逛，最後在深夜將車停在金華路與民生路路口等
    候．．．我們一起將乙○○押往二樓房間內，不久我就先行駕車離去，留下壬○○及兩名同夥，我有聽壬○○稱：要聯絡丁○○到該處處理贖票及看守人質事宜
    ．．．」、「（你們於八月八日清晨綁架乙○○如何拘束乙○○？有無攜帶凶器
    ？）．．．，但下車時我有見乙○○雙手被手銬銬在前面．．．。」、「我知道
    做錯了，為錢所逼才走險路，目前沒有工作，父親年邁多病為了想讓家人過好日
    子才出此下策，希望能給我自新機會（因為感傷激動而落淚）」、「（白色勾環
    之繩索是由何人準備？何人擺放佈置？）是我本人準備後並拿給壬○○擺放佈置
    的」、「．．．我都是聽壬○○之指示辦事，是在案發之前三、四天，壬○○跟
    我指示取得贖款的事情」等語（詳臺南市警察局第六分局南市警六刑偵字第八一
    ０號刑案偵查卷第十五頁至第二十頁、第二三頁、第二七頁）；其復於偵查中供
    承：「（壬○○何時找你參與本案？）案發前三、四天前，他說要作一件綁票案
    ，要我負責接駁取贖，他當時沒說要給我多少，只說可能會分到很多錢」、「（
    你還有何陳述？）因我沒有工作，我爸又身體又不好，壬○○有答應不撕票，所
    以我才答應壬○○拼看看，我覺得很後悔」、「（你拿到多少贖款？）即警察查
    到的那一百萬元」、「（何人通知你去取贖的？）壬○○，地點也是他告訴我的
    ，他叫我到橋下等一條繩子，膠筏是我以八百元向漁民租的」、「（你拿到贖款
    後有與壬○○聯絡？）有，他叫我到體育路的大樹下，我將贖款交給他，另外拿
    了一百萬元，我就走了」、「（你們還有何陳述？）我很後悔參與綁架，希望給
    我自新機會」等語（詳九十三年度偵字第八二四四號偵查卷第十一頁、第十三頁
    、第五一頁反面、第五四頁反面、第五五頁）。
  2.被告壬○○並迭於警詢、偵查及本院審理時供述被告戊○○知情並參與本案，其
    於九十三年八月十二日警詢時明確供承：「（你於何時、何地將黑色大旅行袋交
    付予戊○○？有否向戊○○說明用途？）我於八月八日十三時許，在臺南市○○
    路四十八號二樓交付給戊○○，並向戊○○說如拿到贖金後立即將贖金轉放至黑
    色大型旅行袋，被害人所裝放贖金之袋子立即丟棄於海中」、「（你們六人於何
    時在何地籌劃作案分工事宜？）於九十三年八月初某日晚上，在臺南市○○路四
    十八號二樓住處由我及戊○○、丁○○、晏傳泰等四人商討作案分工事宜，由丁○○負責找人．．．戊○○負責駕膠筏取款，晏傳泰負責電話恐嚇被害人父親，
    被害人乙○○由丁○○建議由辛○○看管，另丁○○提議要帶甲○○一起作案」
    等語（詳九十三年度偵字第八二四四號偵查卷第三八頁至第四十頁）；於九十三
    年八月十日偵查中復供承：「（共有多少人參與？）我、戊○○、丁○○、辛○○、甲○○、晏傳泰」、「（其他的人是何人找來的？）戊○○、晏傳泰是我找
    的，辛○○、甲○○是丁○○找的」、「（你們綁走乙○○時，車上共有五人，
    是何人？）除了乙○○，還有我、戊○○、甲○○、晏傳泰．．．」、「（戊○○把一千萬贖款交給你，你如何處理？）我先交給戊○○一百萬元．．．」等語
    （詳九十三年度偵字第八二四四號偵查卷第十四頁）；其又於九十三年十一月二
    十六日本院審理時結證：「（九十三年八月初晚上，你有無跟戊○○、丁○○、
    晏傳泰在你崇明路四八號二樓住處，討論擄人勒贖分工的事情？）有。但地點是
    在崇明路四八號一樓。」、「（你們擄人勒贖要求被害人將贖款從橋上垂到橋下
    ，取贖的方式是戊○○建議的？是。」、「（戊○○說他有一個很好的取贖地點
    ，最後是不是就是本案臺六一線二七四公里龍宮溪橋？）是。」、「（戊○○當
    天晚上你們策劃擄人勒贖時，戊○○說哪些話、作哪些事？）他提議交付贖款的
    地方，他說他知道有個地方。」、「（當天的情形經過？）更早之前，我、戊○○、晏傳泰、丁○○在聊天時，談到假如說綁架的話，因為一方面看電視，一方
    面有聽朋友講過，綁架案困難的地方第一個是通訊，第二個是交付贖款的地方．
    ．．然後戊○○就說他常去一個釣魚的地方，他覺得是一個很好取款的地方。後
    來八月初丁○○提議要綁架乙○○，他說他父親最近的經濟能力很強．．．」、
    「（戊○○八月初當天說了什麼話？作什麼事？）他有提出來後（按指提議取贖
    地點），大概隔天或隔一天，戊○○載我和晏傳泰到龍宮橋去。」、「（是戊○○開車？）我們三人開車去。」、「（到龍宮溪橋去勘查地點？）是。」、「（
    戊○○是否事先就知道他的任務就是要到龍宮溪橋下取贖款？）他自己提議說他
    可以到龍宮溪橋下去取贖款。」、「（如何將贖款交給他？）我當場從行李袋打
    開，拿一綑沒有濕的錢裝在包包交給他。」、「（《提示警卷第一百零八頁監聽
    譯文筆錄》監聽譯文六一０告知五九九，是否是你講的話或是你跟人家聯絡的話
    ？）這是戊○○跟我講的話。」、「（六一０代號是指誰？）是0000000
    000的電話告知0000000000東西都泡水了．．．」、「（這通電話
    譯文是否是戊○○告訴你，他已經取得贖款？）是。」等語（詳本院卷第二九三
    頁、第二九六頁、第二九七頁至第三０二頁）。
  3.互核被告戊○○、壬○○前揭供述大致相符，足知被告戊○○不但於九十三年八
    月初某日，與被告壬○○、丁○○、晏傳泰，共同在臺南市○○路四八號壬○○
    住處，策劃擄人勒贖分工事宜，並提議贖金由橋上垂落橋下航道再以膠筏收取，
    地點則以嘉義縣布袋鎮臺六一線二七四公里處龍宮溪橋為佳，嗣更與被告壬○○
    、晏傳泰共同駕車至上址勘查地形。被告戊○○又一再自承於九十三年八月八日
    凌晨三、四時許，在臺南市○○路○段一六六號「普樂小鋼珠店」前，由其駕駛
    自小客車搭載被告壬○○、甲○○、晏傳泰及被害人乙○○等人，共同至臺南市
    ○○路○段五五巷六六號，並於九十三年八月九日晚上，在嘉義縣布袋鎮臺六一
    線二七四公里處龍宮溪橋下接獲一袋錢，且於九十三年八月十日凌晨至臺南市體
    育場附近，將其自龍宮溪橋下接獲之一袋錢交付與被告壬○○，並由被告壬○○
    手上接獲一只手提袋之事實。嗣警方又於九十三年八月十日凌晨三時三十分許，
    循線至臺南市○區○○街一八七號被告戊○○住處，扣得被告戊○○所有用以供
    收取贖款之帶勾環白色麻繩一條、用以與被告壬○○等人連繫擄人勒贖事宜之Ｎ
    ＯＫＩＡ牌手機一支（手機序號：000000000000000號，含ＳＩ
    Ｍ卡一張，搭配門號：0000000000號）及其擄人勒贖所得之贓款一百
    萬元，有臺南市警察局第四分局搜索筆錄一份及臺南市警察局第四分局育平派出
    所扣押物品目錄一表紙附卷（詳臺南市警察局第六分局南市警六刑偵字第六五六
    號刑案偵查卷第十三之六頁至第十三之七頁）可稽，顯見被告戊○○前開警偵詢
    之自白，與事實相符，應堪採憑。又被告戊○○既自承在「普樂小鋼珠店」前，
    由其駕駛自小客車搭載被告壬○○、甲○○、晏傳泰及被害人乙○○等人，共同
    至臺南市○○路○段五五巷六六號，然被害人乙○○遭強押至自小客車後，隨即
    遭被告甲○○、晏傳泰等人，以手銬銬住雙手，並以膠帶蒙住雙眼，晏傳泰復撥
    打電話予乙○○之妻黃秋蓉、父親丙○○，由被害人乙○○告知已被綁架，期間
    被害人乙○○復遭毆打並遭甲○○強迫吞食安眠藥，且被告壬○○、甲○○、晏
    傳泰等人又均載棒球帽、口罩，當時又係凌晨時分，另自「普樂小鋼珠店」前至
    拘禁被害人乙○○之臺南市○○路○段五五巷六六號，車行期間長達十五分鐘至
    半小時之久乙節，亦據被告壬○○證述在卷（詳本院卷第二九三頁）。準此，被
    告戊○○既非聾盲之人，又非愚癡，竟大言辯稱不知發生何事，其僅係依老闆壬○○指示開車而已，顯與事理悖背，不足採信。再者，警方於九十三年八月十日
    凌晨三時三十分許，循線至臺南市○區○○街一八七號被告戊○○住處逮捕被告
    戊○○時，於警員洪再來質之被告戊○○東西（按指贖金）何在後，被告戊○○
    隨即自壁櫥內取出一手提袋，在警方未經清點而質之金額多少後，被告戊○○向
    警員洪再來告知共有一百萬元乙情，業據證人即至被告戊○○前開住處搜索之警
    員洪再來於本院審理時結證明確（詳本院卷第三一九頁至第三二一頁），亦徵被
    告戊○○確已知悉被告壬○○所交付之手提袋內，裝有一百萬元之贖金，被告戊○○辯稱該手提袋內係何物品，其全然不知情，亦難採信。綜上，被告戊○○與
    壬○○、丁○○、晏傳泰等人共謀擄人勒贖，並實際為構成要件之行為，即以自
    小客車載送遭綁架之被害人乙○○至拘禁地點，又擔任收取贖款之重要工作，其
    共同意圖勒贖而擄人之犯行，已甚明灼，被告辯稱其僅係幫助犯，非屬共同正犯
    云云，亦屬無據。
  (四)被告辛○○雖辯稱：伊並未與同案被告壬○○、丁○○及在逃嫌犯晏傳泰等人，
    於九十三年八月初在臺南市○○路四八號二樓策劃擄人勒贖事宜，蓋同案被告丁○○找伊參與本案前，僅告知係代人處理債務糾紛，伊實不知渠等與被害人乙○○間根本無債務糾紛云云。惟查：
  1.被告辛○○業於警詢及偵查中時明確供承其參與本件擄人勒贖之犯行，其於九十
    三年九月二十一日警詢時供承：「我與丁○○均有參與綁架被害人乙○○擄人勒
    贖案件，我負責跟蹤被害人乙○○到臺南市○○路○段一六六號之普樂小鋼珠店
    ，然後再打電話給壬○○前來埋伏，事後我又負責人質看管工作．．．」、「（
    你是在何種情況下參與本次擄人勒贖行動？）我是於九十三年八月初被丁○○召
    集來參與本次據人勒贖行動．．．」、「（你自何時開始跟蹤被害人乙○○行蹤
    ？）．．．自八月七日十九時起駕駛丁○○所有自小客車（車牌號碼Ｖ７－８４
    ４９）先在馬宅附近埋伏，過一會兒乙○○即駕駛Ｃ９－１１１１紅色自小客車
    載其母親至金華路三段十二號前停車確定，我便以行動電話聯絡壬○○率人前來
    埋伏」、「（你與何人於何時前往看管人質，是何人通知你前往？）於九十三年
    八月八日凌晨五時許，是壬○○先以電話聯絡丁○○，然後由丁○○帶同我前往
    臺南市○○區○○路六段五十五巷六十六號附近，再由壬○○出來帶我們兩人進
    去看管人質」、「（你於何時在何處將人質釋放，何人通知釋放人質？）於九十
    三年八月九日晚上十時至十一時許，壬○○打電話至藏匿人質處來，由我接聽在
    電話中指示我及甲○○釋放人質，我和甲○○共同駕駛阮嫌所有自小客車將人質
    載至附近的漁塭釋放．．．」、「（在整個擄人勒贖過程中你們如何分工？）我
    只知道我的任務，其餘都是由壬○○在指揮發落」等語（詳臺南市警察局第六分
    局九十三年九月二十一日第０九三０００三五九三號函之刑案偵查卷第十四頁至
    第十七頁）；於九十三年九月二十一日偵查供承：「（何人找你綁架乙○○？）
    丁○○．．．」、「（後來你為何又與丁○○去體育路？）壬○○打電話給我，
    叫我與丁○○去體育路白濱路茶坊會合，意思是要贓款，我載甲○○與丁○○一
    起去」、「（你為何犯本案？）壬○○提議的，丁○○又找我幫忙，我才參加的
    」等語（詳九十三年度偵字第九七五０號偵查卷第十六頁至第十八頁）。
  2.被告丁○○迭於警詢及偵查供述被告辛○○知情並參與本案，其於九十三年九月
    二十一日警詢時供陳：「（你與辛○○是否有參與綁架被害人乙○○擄人勒贖案
    件？）我與辛○○有參與綁架被害人乙○○擄人勒贖案件，但我與辛○○只負責
    看管人質乙○○任務」、「（贓款新臺幣二百萬元你作何處理？）我分給甲○○
    新臺幣五十六萬五千元，餘我與辛○○放於身邊作為逃亡費用」等語（詳臺南市
    警察局第六分局九十三年九月二十一日第０九三０００三五九三號函之刑案偵查
    卷第五頁、第六頁、第八頁）；於九十三年九月二十一日偵訊時並明確結證：「
    （是你去找辛○○、甲○○參與？）是，辛○○說他缺錢用，我對他說有一件綁
    票案子，看他要不要做，他說他需要用錢，所以就答應了，我沒有事先對他說要
    給他多少錢」、「（你有介紹甲○○、辛○○給壬○○認識？）有，在九十三年
    八月初，在臺南市崇路四十八號壬○○的店內，告訴壬○○甲○○、辛○○也要
    參與這件綁票案」、「（乙○○被綁架後是何人通知你的？）壬○○在八月八日
    凌晨四點多打電話叫我去郡安路那邊，到了再打電話給他，我就與辛○○一起過
    去。」、「（你分到多少贓款？）到仁德鄉牛稠仔時，壬○○交給我二百萬元，
    要給我、辛○○、甲○○分」、「（你如何分配贓款？）我拿五十六萬五千元給
    甲○○，剩下的我與辛○○帶著一起跑路」等語；於九十三年九月二十七日偵查
    中再證述：「（甲○○、辛○○是你邀他們參與作案？）壬○○叫我幫他找一、
    二個人，因為人手不足」、「（你有跟甲○○、辛○○講明白是要擄人勒贖？）
    有」等語明確（詳九十三年度偵字第九七五０號偵查卷第十三頁至第十六頁、第
    二七頁）。
  3.互核被告辛○○、丁○○前揭供述大致相符，可知被告辛○○係在被告丁○○邀
    集並明確表示為綁架擄人勒贖案件後，因缺錢花用而同意參與本件擄人勒贖案件
    ，並負責跟蹤被害人乙○○及在前開拘禁處所看管被害人乙○○。又被告辛○○
    自警詢迄本院審理時，均不否認其於九十三年八月七日跟蹤被害人乙○○至「普
    樂小鋼珠店」，並以電話告知被告壬○○，且曾在前開拘禁處所看管被害人乙○○及於九十三年八月九日晚間與被告甲○○共同釋放被害人乙○○，並於九十三
    年八月十日凌晨與被告丁○○、甲○○一起至臺南市立體育場附近欲分取贓款之
    事實。嗣警方又於九十三年九月二十日下午四時二十六分許，循線逮捕被告辛○○，並當場扣得其與被告丁○○因本件擄人勒贖案件分得之贓款八萬一千五百元
    ，復經被告丁○○帶同警方於同日晚上十時四十分許，至高雄縣大寮鄉內坑村一
    寄車場工寮內，扣得其與被告丁○○因本件擄人勒贖所得之贓款三十萬元，有臺
    南市警察局搜索扣押筆錄二份及臺南市警察局第扣押物品目錄表二紙附卷（詳臺
    南市警察局第六分局九十三年九月二十一日第０九三０００三五九三號函之刑案
    偵查卷第三三頁至第三六頁）可憑，足認被告辛○○前開警偵詢之自白，與事實
    相符，應足採信。又本件遍閱全卷，未見被害人乙○○或其家屬與被告壬○○、
    丁○○、戊○○、晏傳泰或其他案外人等，有何債務糾葛之具體相關事證，被告
    辛○○與亦辯稱幫忙處理債務糾紛之被告甲○○，均僅泛稱處理債務糾葛，而未
    具體指明被害人乙○○或其家屬，究係何人積欠何人債款或與他人生有債務糾葛
    ，究有何具體之債權憑證足認確有債務糾葛，再參以前開被告壬○○、丁○○、
    戊○○之供述及被害人乙○○、丙○○之指訴，復佐以被告辛○○於九十三年九
    月二十一日於本院為羈押訊問時，不爭執檢察官聲請羈押理由書附件一所載被告
    辛○○與壬○○、丁○○、戊○○、甲○○及晏傳泰等人，共同綁架被害人乙○○擄人勒贖之犯罪事實，並表示知道自己作錯事，於拘禁被害人乙○○時對被害
    人很好乙情（詳本院九十三年度聲羈字第三０六號卷第五頁、第六頁），足見被
    告辛○○早已知悉本件係一擄人勒贖案件，而仍執意共同參與無訛。雖公訴人指
    訴被告辛○○與壬○○、丁○○、戊○○、晏傳泰，於九十三年八月初某日晚上
    ，共同在臺南市○○路四八號壬○○住處策劃擄人勒贖分工事宜乙情，為被告辛○○所否認，被告壬○○於本院審理時先結證當時被告辛○○並不在場，嗣又改
    稱被告辛○○是否在場不能確定等語（詳本院卷第二九七頁、第三０五頁），被
    告丁○○於本院審理時則結證當時被告辛○○並未在場等語（詳本院卷第三一六
    頁、第三一七頁），是尚難遽認被告辛○○於被告壬○○、丁○○、戊○○、晏
    傳泰，在上址策劃擄人勒贖分工事宜時在場。惟依前開說明，已足認被告辛○○
    係在被告丁○○邀集，並明確表示為綁架擄人勒贖案件後，因缺錢花用而同意參
    與本件擄人勒贖案件，且負責跟蹤被害人乙○○、在前開拘禁處所看管被害人乙○○及於取贖得手後與被告甲○○共同將被害人乙○○釋放等犯行，要難以被告
    辛○○未於前揭時、地共同策劃擄人勒贖分工事宜，即遽認被告辛○○與壬○○
    、丁○○、戊○○、晏傳泰等人，未有意圖勒擄而擄人之犯意聯絡。
  (五)被告甲○○雖辯稱：伊根本不知本件係擄人勒贖案件，係電視新聞播出後，伊才
    知道是擄人勒贖，當初被告丁○○找伊時，係向伊說明要幫忙處理債務糾紛云云
    。惟查：
  1.被告甲○○已於警詢及偵查中時明確供承其參與本件擄人勒贖之犯行，其於警詢
    時供承：「（何人以安眠藥向被害人強迫吞食？）剛押上車時我有以開水叫被害
    人吞食安眠藥．．．」、「（八月九日壬○○取得贖款後，你們六人由何連絡集
    結分贓贖金？）．．．我與丁○○、辛○○由辛○○開車載我與丁○○前往體育
    場白演茶藝館旁與壬○○集結分贓贖金」、「（你們六人於何時、何地討論擄人
    勒贖作案事宜？）於八月七日下午我與壬○○、戊○○、晏傳泰在臺南市○○區
    ○○路六段五十五巷六十六號討論作案事宜，壬○○說肉票車輛停放於臺南市○○路○段十二號前，肉票在普樂小鋼珠店中，因此我們四人（我、晏傳泰、壬○○、戊○○）便前往肉票停車處等候，在其車上壬○○並再次作任務分工，戊○○負責開車，我與壬○○、晏傳泰下車綁架肉票」、「我的確持九０制式手槍抵
    住被害人腰際綁架被害人．．．」、「（你於何時與何人將被害人乙○○釋放於
何處？）我與乙○○開著Ｖ７－８４４９車子載被害人乙○○至臺南市○○路○
    段釋放」、「（誰以何方式連絡你們釋肉票？）有人以行動電話連絡辛○○指示
    我們釋放肉票．．．」等語（詳臺南市警察局第六分局南市警六刑偵字第六五六
    號刑案偵查卷第三之二頁反面、第三之六頁至第三之八頁）；於九十三年八月十
    八日偵查中供承：「（九十三年八月八日凌晨三點五十分在臺南市○○路○段十
    二號，前是誰押乙○○上車的？）我、壬○○、晏傳泰，我拿被查扣之九０手槍
    抵住乙○○的腰際，將乙○○押上車，我將他上手銬，晏傳泰用膠帶綁住乙○○
    之雙眼」、「（你車押乙○○押到郡安路六五十五巷六十六號是何人看管？）丁○○、辛○○及我」、「（拿到贖款後何人釋放乙○○？）我開車載辛○○，車
    上還有乙○○，辛○○接到電話說錢拿到了，可以放走人質」、「（你有跟丁○○、辛○○到體育場去分錢？）有，丁○○說要過去的」、「（丁○○有說是何
    種債務？債務人欠多少錢？）沒有」等語（詳九十三年度偵字第八五四七號偵查
    卷第十二頁至第十四頁）。
  2.被告丁○○亦迭於警詢及偵查供述被告甲○○知情並參與本案，其於九十三年九
    月二十一日警詢時供稱：「（甲○○與辛○○是否為你所召集參與擄人勒贖之共
    犯？）是的，另外戊○○及晏傳泰是壬○○召集參與的」等語（詳臺南市警察局
    第六分局九十三年九月二十一日第０九三０００三五九三號函之刑案偵查卷第九
    頁）；於偵查中結證：「（綁架乙○○是何提議？）是壬○○，當時是在講何人
    比較有錢，我提供乙○○這個人」、「（是你去找辛○○、甲○○參與？）是．
    ．．」、「（你如何對甲○○說的？）我對他說有一件綁票案看他要不要參與，
    他說他缺錢用，所以他就答應了」、「（你有介紹甲○○、辛○○給壬○○認識
    ？）有，在九十三年八月初，在臺南市崇路四十八號壬○○的店內，告訴壬○○
    甲○○、辛○○也要參與這件綁票案」、「（甲○○、辛○○是你邀他們參與作
    案？）壬○○叫我幫他找一、二個人，因為人手不足」、「（你有跟甲○○、辛○○講明白是要擄人勒贖？）有」等語明確（詳九十三年度偵字第九七五０號偵
    查卷第十三頁、第十四頁、第二九頁）。
  3.互核被告甲○○、丁○○前揭供述大致相符，可知被告甲○○亦係在被告丁○○
    邀集並明確表示為綁架擄人勒贖案件後，因缺錢花用而同意參與本件擄人勒贖案
    件，並負責持扣案制式九０手槍（即附表二編號1.之制式半自動手槍）強押被害
    人乙○○上被告戊○○所駕駛之自小客車，且在前開拘禁處所看管被害人乙○○
    。又被告甲○○復供承於案發當天凌晨在「普樂小鋼珠店」外，與同案被告晏傳
    泰下車，並持扣案制式九０手槍將被害人乙○○強押至被告戊○○所駕駛自小客
    車內，並替被害人乙○○戴上手銬，且持安眠藥與被害人乙○○服用及曾在前開
    拘禁處所看管被害人乙○○，嗣於取贖得手後，與被告辛○○共同釋放被害人乙○○之事實。嗣於九十三年八月十八日上午七時三十分許，在臺南縣新營市○○
    路與中興路交岔路口，警方追蹤逮捕被告甲○○時，並在其所駕車牌號碼ＳＵ─
    ８９６１號自小客車內扣得具殺傷力之如附表二編號１所示之制式半自動手槍一
    枝（含彈匣二個、槍枝管制編號0000000000號）及現金二十一萬零八
    百元（其中二萬元為甲○○自己所有，餘為擄人勒贖之贓款），有內政部警政署
    刑事警察局搜索扣押筆錄一份及刑事警察局偵八隊一組扣押物品目錄表二紙在卷
    （詳臺南市警察局第六分局南市警六刑偵字第六五六號刑案偵查卷第十三之十頁
    至第十三之十四頁）可憑，足認被告甲○○前開警偵詢之自白，與事實相符，應
    足採信。又本件遍閱全卷，未見被害人乙○○或其家屬與被告壬○○、丁○○、
    戊○○、晏傳泰或其他案外人等，有何債務糾葛之具體相關事證，已詳如前述，
    被告甲○○復自承被告丁○○未向其說明係何種債務、債務人究積欠多少債款，
    且被害人乙○○遭強押上車乘坐於被告甲○○右側後，被害人乙○○並已以行動
    電話告知其妻黃秋蓉、父親丙○○，已被綁架並不能報警，並由晏傳泰在車內向
    丙○○勒索贖金五千萬元，再參以前開被告壬○○、丁○○、戊○○、辛○○之
    供述及被害人乙○○、丙○○之指訴，足認被告甲○○早已知悉本件係一擄人勒
    贖案件，而仍執意共同參與無誤。至被告甲○○因本件擄人勒贖分得之贓款究係
    多少乙節，被告甲○○自警詢迄本院審理時，均稱係五十萬元，被告丁○○則稱
    係五十六萬五千元，被告辛○○於警詢時則供稱係五十六萬五千元（詳臺南市警
    察局第六分局九十三年九月二十一日第０九三０００三五九三號函之刑案偵查卷
    第十七頁），嗣於九十三年九月二十一日偵查中及九十三年十月五日本院訊問時
    均供稱係五十五萬元（詳九十三年度偵字第九七五０號偵查卷第十七頁；本院卷
    第七二頁），惟稽之被告甲○○、辛○○均係在被告丁○○之邀集下，始參與本
    件擄人勒贖案件，被告甲○○又持制式九０手槍參與強押被害人乙○○上車之重
    要擄人犯行情節，嗣與被告辛○○亦均有於拘禁處所看守被害人乙○○之及於取
    贖後釋放被害人乙○○之行為，其行為分擔之角色顯較被告辛○○為重，二百萬
    元贓款中，被告甲○○如僅分得五十萬元，與其行為分擔比例應分得之款項，似
    屬過少，另被告丁○○供稱被告甲○○分得贓款五十六萬五千元乙情，經核復與
    被告辛○○於警詢供述之金額相符，故被告甲○○分得之款項應以五十六萬五千
    元較為可採，附此敘明。
  (六)就被告辛○○、甲○○是否事前由被告丁○○邀集參加擄人勒贖案件時，即早已
    知悉本件係一擄人勒贖案件，或被告丁○○事前僅告知其等係為他人處理債務而
    已乙情，被告丁○○嗣於九十三年十一月二十六日本院審理時，雖翻異前供，結
    證改稱：伊僅告知被告甲○○、辛○○是要處理債務，且均未向被告甲○○、辛○○明確告知本件係擄人勒贖案件云云（詳本院卷第三一一頁至第三一三頁、第
    三一七頁）。然被告丁○○於檢察官質之其曾於九十三年九月二十一日警詢時坦
    承與被告辛○○共同參與本件擄人勒贖案件，於偵查中供稱曾對被告辛○○、甲○○說有一綁架案件看其等是否願意參加，其等均因缺錢而答應參加，又於偵查
    中明確供承曾向被告辛○○、甲○○講明是要為擄人勒贖案件等情時，結證伊確
    曾為前開供述等語（詳本院卷第三一二頁至第三一四頁），再參以前開說明，且
    被告辛○○又於綁架被害人乙○○前先為跟蹤行為，被告甲○○則實際持制式九
    ０手槍為擄人行為，二人又均於拘禁被害人乙○○時為看守行為，於取贖得手後
    ，又均為釋放被害人乙○○及分取贓款之行為，遍閱全卷，又無任何債務糾葛之
    具體事證。準此，被告丁○○嗣於本院審理時翻異前供，改稱上情，應係事後迴
    護被告辛○○、甲○○之辯詞，不足採信。再者，警方於九十三年八月十日上午
    九時三十分許，經壬○○前妻韓宙妦同意，搜索壬○○臺南市○區○○路一三一
    號九樓住處，並得如附表一編號2.所示手槍一枝，該手槍經送內政部警政署刑事
    警察局鑑定結果，認該送鑑手槍一枝（槍枝管制編號0000000000號）
    ，係仿ＣＯＬＴ廠ＣＯＭＢＡＴ  ＣＯＭＭＡＮＤＥＲ型半自動手槍外型製造之
    玩具手槍，以填充氣體為發射動力，經實際試射，其發射動能甚微，認不具殺傷
    力，有臺南市警察局搜索筆錄一份、臺南市警察局扣押物品目錄表紙及內政部警
    政署刑事警察局九十三年八月三十一日刑鑑字第０九三０一七三二一三號槍彈鑑
    定書一份在卷（詳臺南市警察局第六分局南市警六刑偵字第八一０號刑案偵查卷
    第六一頁至第六三頁；九十三年度偵字第八二四四號偵查卷第七頁至第九頁）足
    憑。堪認該扣案被告壬○○預備供本件共同擄人勒贖所用之手槍一枝，確係不具
    殺傷力之玩具手槍無訛，併予敘明。
  (七)此外，並據被害人黃秋蓉證述在卷（詳臺南市警察局第六分局南市警六刑偵字第
    六五六號刑案偵查卷第七之一頁；詳九十三年度偵字第八五七四號偵查卷第三八
    頁），並有臺南市警察局第四分局搜索扣押筆錄（被告壬○○部分）一份、臺南
    市警察局第四分局育平派出所扣押物品目錄表一紙、搜索現場暨扣案玩具手槍照
    片八幀、拘禁被害人乙○○之現場照片四幀、監聽譯文五十紙、通訊監聽譯文資
    料表十五紙、臺南市警察局第六分局搜索扣押筆錄（被告壬○○部分）一份、臺
    南市警察局第六分局扣押物品目錄表一紙、贓物認領保管單一紙（被害人領回贓
    款七百一十萬元）、搜索現場照片（被告壬○○帶同警方至臺南市○○路二二一
    號十四樓頂陽臺角落處，起出擄人勒贖所保留之贓款五百六十萬元）五幀、刑案
    現場照片（嘉義縣布袋鎮臺六一線二七四公里處龍宮溪橋）十幀、搜索現場照片
    （被告丁○○帶同警方至高雄縣大寮鄉內坑村一寄車場工寮內起出其與被告辛○○擄人勒贖所得贓款三十萬元）六幀及被告壬○○所有0000000000號
    行動電話雙向通聯資料查詢七紙存卷（詳臺南市警察局第六分局南市警六刑偵字
    第八一０號刑案偵查卷第五九頁、第六十頁、第七一頁至第七四頁、第七九頁至
    第八一頁、第八二頁至第一三一頁；詳臺南市警察局第六分局南市警六刑偵字第
    六五六號刑案偵查卷第十一之一頁至第十一之十五頁、第十三之三頁、第十三之
    四頁、第一四之二四頁至第十四之二六頁、第十四之二九頁至第十四之三三頁；
    詳臺南市警察局第六分局九十三年九月二十一日第０九三０００三五九三號函之
    刑案偵查卷第四九頁至第五一頁；本院卷第二五一頁至二五七頁）足稽，復扣得
    ：被告壬○○擄人勒贖所保留之贓款五十萬元及五百六十萬元、被告壬○○所有
    供本件共同犯罪所用之連絡工具如附表一編號1.所示ＥＬＩＹＡ牌手機一支（序
    號：0000000000000000、搭配門號：0000000000號
    ）、被告壬○○所有預備供本件共同犯罪所用如附表一編號2.所示玩具手槍一枝
    、ＭＡＫＯＴＯ牌手提袋一個、黑色手提袋一個；被告戊○○所有供本件共同犯
    罪所用如附表一編號3.所示帶勾環白色麻繩一條、被告戊○○所有供本件共同犯
    罪所用之連絡工具如附表一編號4.所示ＮＯＫＩＡ牌手機一支（序號：0000
    00000000000號，含ＳＩＭ卡一張，搭配門號：000000000
    0號）、被告戊○○擄人勒贖所得贓款一百萬元及裝錢袋一個；在被告辛○○身
    起出其與被告丁○○擄人勒贖所得贓款八萬一千五百元及在高雄縣大寮鄉內坑村
    一寄車場工寮內，起出被告辛○○與丁○○擄人勒贖所得贓款三十萬元；被告甲○○所有供本件共同犯罪所用具殺傷力之如附表二編號1.所示之制式半自動手槍
    一枝（含彈匣一個、槍枝管制編號0000000000號）及其擄人勒贖所得
    贓款十九萬零八百元（扣案現金為二十一萬零八百元，然其中二萬元為被告甲○○自己所有應予扣除）等物可資佐證。
  (八)綜上所述，被告戊○○、辛○○、甲○○前揭所辯，顯係事後卸責之詞，不足採
    信。本件事證明確，被告壬○○、戊○○、辛○○、甲○○，共同意圖勒贖而擄
    人之犯行，均堪認定。
貳、被告甲○○未經許可持有，持有制式手槍、子彈部分：
    被告甲○○於前揭時、地，向已死亡之施安明購得具殺傷力之如附表二所示之制
    式半自動手槍及子彈，用以防身，而未經許可無故持有之事實，迭據被告甲○○
    於警詢、偵查及本院審理時（詳臺南市警察局第六分局南市警六刑偵字第六五六
    號刑案偵查卷第三之一頁；九十三年度偵字第八五四七號偵查卷第十二頁；本院
    卷第三四二頁、第三四四頁）供承不諱。且前開扣案之手槍及子彈，經送內政部
    警政署刑事警察局鑑驗結果，認送鑑制式手槍一枝槍枝管制編號0000000
    000號，係捷克ＣＺ廠７５型口徑９ＭＭ制式半自動手槍，槍管內具六條右旋
    來復線，機械性能良好，可擊發同口徑制式子彈，認具殺傷力；送鑑子彈十五顆
    ，均係口徑９ＭＭ制式子彈，認均具殺傷力，有內政部警政署刑事警察局九十三
    年九月二十日刑鑑字第０九三０一八０一九五號槍彈鑑定書一份在卷（詳九十三
    年度偵字第八五四七號偵查卷第六九頁至第七三頁）足參。被告甲○○雖曾於九
    十三年九月二十二日偵查中供稱：之前伊友人施安明將槍、彈藏在岡山鎮某一草
    叢內，我後來伊得知施安明死亡，丁○○要我處理一些債務糾紛，伊遂在九十三
    年八月七日接近中午時去取扣案手槍及子彈云云（詳九十三年度偵字第八五七四
    號偵查卷第六七頁）；惟又於九十三年九月二十九日偵查中供陳：扣案手槍是在
    岡山鎮一樣品屋拿，之前會供承於半年前向施安明購買是因為不知利害關係云云
    （詳九十三年度偵字第八五七四號偵查卷第七七頁）；嗣又於九十三年十月二十
    九日本院行準備程序時，否認持有扣案制式手槍、子彈之經過，辯稱：扣案扣案
    制式手槍、子彈，係九十三年八月七日在高雄縣岡山鎮○○路向綽號「阿茂」之
    人拿的云云（詳本院卷第一八六頁）。經核其前開辯詞前後不一，則其辯稱扣案
    制式手槍、子彈，係為處理被告丁○○所陳之債務糾紛，始於九十三年八月七日
    持有，是否屬實已有疑義。又被告甲○○辯稱於九十三年八月七日，為處理被告
    丁○○所陳之債務糾紛，始持有扣案制式手槍、子彈，然其辯稱處理債務糾紛乙
    節，不足採憑，已詳如前述，且其自陳於九十三年八月七日，始知悉要處理債務
    糾紛，旋即於當日取得扣案制式手槍、子彈，雖不無可能，然亦生疑慮。是應以
    被告甲○○迭於警詢、偵查及本院審理時供承早於九十三年二月間，即在高雄縣
    岡山鎮某處，向已死亡之施安明購得扣案制式手槍、子彈，用以防身，嗣因參與
    本件擄人勒贖案件，為遂其強押被害人乙○○上車之擄人行為，而持該扣案制式
    手槍行使之，與常情較為相符，而足認其前揭自白屬實可信。綜上所查，被告甲○○自白核與事實相符，本件事證明確，被告甲○○未經許可持有，持有制式手
    槍、子彈之犯行，洵堪認定。
參、按擄人勒贖罪係以意圖勒贖而擄人為構成要件，其犯罪方法行為，係將被害人置
    於行為人實力支配之下，予以脅迫，其犯罪之目的行為係向被害人或其關係人勒
    索財物，因之，擄人勒贖罪本質上為妨害自由與強盜之結合，在形式上則為妨害
    自由與恐嚇取財罪之結合，且擄人者，實際上大多以若不付贖款即對被擄人加害
    等詞恫嚇被擄人親友，使生畏怖，因而交付贖款；於此，對被擄人或其親友恐嚇
    之妨害自由行為，在觀念上，應被吸收於擄人勒贖行為中，不應再論以妨害自由
    罪（最高法院八十九年度臺上字第一六０三號判決參照）。又按未經許可，持有
    槍、彈罪，其持有之繼續，為行為之繼續，至持有行為終了時，均論為一罪，不
    得割裂。若以之犯他罪，兩罪間之關係如何，端視開始持有之原因為斷，如早已
    非法持有槍、彈，後另起意犯罪，或意圖犯甲罪而持有槍、彈，卻持以犯乙罪，
    均應以數罪併罰論處；必因意圖犯某罪而持有槍、彈，後果以之犯該罪，兩罪間
    始有牽連犯之適用。而此所謂「兩罪」間之關係，係指未經許可持有槍、彈罪，
    與另犯之他罪之關係而言，而非指前後繼續未經許可持有槍、彈之行為可割裂為
    數罪（九十三年度臺上字第二八一０號判決意旨參照）。查本件被告壬○○、丁○○、晏傳泰、戊○○、辛○○、甲○○等人，共謀意圖勒贖而擄人，並以持槍
    及電擊棒等方式強押被害人乙○○上車，並強迫被害人乙○○吞食安眠藥，復毆
    打及拘禁被害人乙○○，並進而向被害人乙○○之家屬丙○○勒索贖金一千萬元
    得手等情，核被告壬○○、戊○○、辛○○、甲○○四人所為，均係犯刑法第三
    百四十七條第一項之擄人勒贖罪，不再論以妨害自由、恐嚇等罪。被告壬○○、
    戊○○、辛○○、甲○○與丁○○、晏傳泰間就前開意圖勒贖而擄人犯行，有犯
    意聯絡及行為分擔，為共同正犯。被告甲○○於九十三年二月間，在高雄縣岡山
    鎮某處，向已死亡之施安明購得具殺傷力之如附表二編號1.所示之制式半自動手
    槍一枝（含彈匣二個、槍枝管制編號0000000000號）及如附表二編號
    2.之制式子彈十五顆，用以防身，而未經許可無故持有上開具殺傷力之制式手槍
    及子彈部分，係犯槍砲彈藥刀械管制條例第七條第四項未經許可持有半自動手槍
    罪及同條例第十二條第四項未經許可持有子彈罪。其同時未經許可持有上開手槍
    、子彈之犯行，屬一行為觸犯數罪名之想像競合犯，依刑法第五十五條前段之規
    定，應從一重之未經許可持有半自動手槍罪處斷。又被告甲○○原持以防身之制
    式半自動手槍，嗣經攜往「普樂小鋼珠店」前，用以強押被害人乙○○而犯擄人
    勒贖之行為，依前揭說明，係其原未經許可持有手槍為之繼續，只能論以一罪。
    另又無證據足資證明被告甲○○持該扣案制式半自動手槍用以強押被害人乙○○
    ，而犯擄人勒贖之行為，係在被告壬○○、丁○○、晏傳泰、戊○○、辛○○、
    甲○○等人原謀議之擄人勒贖犯意內，亦無證據證明其等知悉被告甲○○係持扣
    案制式半自動手槍而非玩具手槍犯案。故而，被告壬○○、丁○○、晏傳泰、戊○○、辛○○、甲○○等人，均尚難論以槍砲彈藥刀械管制條例第七條第四項未
    經許可持有半自動手槍罪，併此敘明。被告甲○○所犯上開二罪，犯意各別，行
    為亦殊，應予分論併罰。被告壬○○自警詢迄本院審理時均供承犯行，並配合警
    方將超過半數之贖款起出，返還與被害人，且於被害人乙○○遭挾持期間，因氣
    喘病發作，購買氣喘藥給與服用，於取贖後隨即通知被告辛○○釋放被害人乙○○，顯有悔悟，爰依刑法第三百四十七條第五項減輕其刑。審酌被告壬○○、戊○○、辛○○、甲○○四人均值壯年，覬覦他人財富，以非法方法擄人勒贖，致
    被害人身心受創，擄人勒贖所得金額高達一千萬元，犯後被告戊○○猶辯稱其不
    知情，被告辛○○、甲○○仍辯稱係幫忙解決債務糾紛，而拒不承認犯行，顯無
    悔意，另被告甲○○未經許可無故持有具殺傷力之制式半自動手槍及子彈，影響
    社會治安暨對他人之生命身體構成威脅，嗣並進而持制式半自動手槍強押被害人
    乙○○而為擄人勒贖犯行，被告壬○○、辛○○、甲○○又有如犯罪事實欄所載
    之前科素行，被告辛○○、甲○○，復均於假釋付保護管束中再犯本案，有臺灣
    臺南地方法院檢察署刑案資料查註紀錄表及臺灣高等法院被告全國前案紀錄表各
    一份在卷可按，並審酌其等各自犯罪之動機、目的、犯罪情節輕重與參與程度、
    生活狀況、智識程度及犯罪後之態度等一切情狀，分別量處如主文所示之刑，並
    就被告甲○○併科罰金部分，諭知易服勞役之折算標準，以資懲儆。另本件被告
    戊○○、辛○○、甲○○雖均於取贖後釋放被害人乙○○，惟其等於本件擄人勒
    贖犯行已甚明確之情況下，被告戊○○猶辯稱其不知情，被告辛○○、甲○○仍
    辯稱係幫忙解決債務糾紛，而均拒不承認犯行，飾詞狹辯，顯無悔意，均不宜依
    刑法第三百四十七條第五項減輕其刑。公訴蒞庭檢察官雖請求量處被告辛○○、
    甲○○各有期徒刑十三年，被告甲○○未許可持有，持有制式手槍、子彈部分，
    有期徒刑七年，被告壬○○有期徒刑十一年，惟本院審酌上情後，認以量處如主
    文所示之刑，始與其等罪責相當，附此敘明。
肆、沒收部分：
    扣案如附表二編號1.之制式半自動手槍一枝（含彈匣二個，槍枝管制編號000
    0000000號）及附表二編號2.之制式子彈十五顆，依槍砲彈藥刀械管制條
    例第五條規定為違禁物，爰依刑法第三十八條第一項第一款規定，宣告沒收之。
    扣案被告壬○○所有供本件共同犯罪所用之連絡工具如附表一編號1.所示ＥＬＩ
    ＹＡ牌手機一支（序號：0000000000000000、搭配門號：00
    00000000號）、被告壬○○所有預備供本件共同犯罪所用如附表一編號
    2.所示玩具手槍一枝、被告戊○○所有供本件共同犯罪所用如附表一編號3.所示
    帶勾環白色麻繩一條、被告戊○○所有供本件共同犯罪所用之連絡工具如附表一
    編號4.所示ＮＯＫＩＡ牌手機一支（手機序號：00000000000000
    0號，含ＳＩＭ卡一張，搭配門號：0000000000號），均依刑法第三
    十八條第一項第二款規定，宣告沒收之。另扣案被告壬○○所有ＭＡＫＯＴＯ牌
    手提袋一個、黑色手提袋一個及被告戊○○所有裝錢袋一個，均與本件犯罪無直
    接關係；被告甲○○所有摩托羅拉牌手機一支（序號：00000000000
    0000號）、ＮＯＫＩＡ牌手機二支（門號分別為：0000000000號
    、0000000000號；序號分別為：000000000000000號
    、000000000000000號）、中華電信ＩＣ電話卡一張及黑色背包
    一個；被告丁○○所有之手機二支、ＳＩＭ卡一張（門號：000000000
    0號）及駕駛執照一張；被告辛○○所有手機一支（門號0000000000
    號、含ＳＩＭ卡一張）；被告壬○○自己所有之現金二萬三千六百元及被告甲○○自己所有之現金二萬元，均無證據可資證明係供本件犯罪所用、供本件犯罪預
    備之物或本件犯罪所得之物，爰均不予宣告沒收之。另扣案被告壬○○擄人勒贖
    所保留贓款五十萬元、五百六十萬元；被告戊○○擄人勒贖所得贓款一百萬元；
    被告甲○○擄人勒贖所得贓款十九萬零八百元（扣案現金為二十一萬零八百元，
    然其中二萬元為甲○○自己所有應予扣除）；被告辛○○、丁○○擄人勒贖所得
    贓款八萬一千五百元、三十萬元，非屬被告壬○○等人之財物，且被害人依法得
    請求還，自不得宣告沒收之。再者，被告壬○○所有預備供本件共同犯罪所用之
    另一枝玩具手槍，業據被告壬○○丟棄於興達港內；被告晏傳泰等人所有供本件
    共同犯罪所用之電擊棒一枝、旗桿二枝、手銬、膠帶、棒球帽、口罩及行動電話
    （包括晏傳泰用以向被害人丙○○勒索贖金之行動電話、被告辛○○所有供本件
    共同犯罪所用之連絡工具0000000000號行動電話、被告丁○○所有供
    本件共同犯罪所用之連絡工具0000000000號行動電話及被告晏傳泰所
    有供本件共同犯罪所用之連絡工具0000000000號行動電話），均未扣
    案，且無證據足資證明尚存在，未免將來執行發生困難，爰不併予宣告沒收，附
    此敘明。
伍、被告丁○○被訴擄人勒贖及公訴蒞庭檢察官追加起訴被告丁○○偽證罪之部分，
    另行審結，併予敘明。
據上論斷，應依刑事訴訟法第二百九十九條第一項前段，槍砲彈藥刀械管制條例第七
條第四項、第十二條第四項，刑法第十一條前段、第二十八條、第三百四十七條第一
項、第五項、第五十五條、第五十一條第五款、第三十八條第一項第一款、第二款，
罰金罰鍰提高標準條例第二條，現行法規所定貨幣單位折算新臺幣條例第二條，判決
如主文。
本案經檢察官己○○到庭執行職務。
中      華      民      國      九十三      年    十二    月    十七    日
                                            臺灣臺南地方法院刑事第十一庭
                                                審判長法官  鄧希賢
                                                      法官  楊佳祥
                                                      法官  陳金虎
右正本證明與原本無異。
如不服本判決，應於判決送達後十日內，向本院提出上訴狀。
                                                書  記  官  楊建新
中      華      民      國      九十三      年    十二    月    十九    日
附表一：
┌───┬───────────────────────────┬───┐
│編號  │應沒收物之名稱                                        │數  量│
├───┼───────────────────────────┼───┤
│1.    │ＥＬＩＹＡ牌手機一支（序號：0000000000000│一支  │
│      │一一五、搭配門號：0000000000號）            │      │
├───┼───────────────────────────┼───┤
│2.    │仿ＣＯＬＴ廠ＣＯＭＢＡＴ  ＣＯＭＭＡＮＤＥＲ型半自動手│一枝  │
│      │槍外型製造之玩具手槍                                  │      │
├───┼───────────────────────────┼───┤
│3.    │帶勾環白色麻繩                                        │一條  │
├───┼───────────────────────────┼───┤
│4.    │ＮＯＫＩＡ牌手機一支（手機序號：00000000000│一支  │
│      │０六三一號，含ＳＩＭ卡一張，搭配門號：00000000│      │
│      │一０號）                                              │      │
└───┴───────────────────────────┴───┘
附表二：
┌──┬────────┬─────────────┬─────────┐
│    │送鑑之扣槍枝（暨│                          │                  │
│編號│管制編號）及子彈│     鑑  定  結  果       │    備      註    │
│    │型式            │                          │                  │
├──┼────────┼─────────────┼─────────┤
│ 1. │制式半自手槍一枝│認係捷克ＣＺ廠７５型口徑９│鑑定書日期暨文號：│
│    │（含彈二個；槍枝│ＭＭ制式半自動手槍，槍管內│九十三年九月二十日│
│    │管制編號：一一０│具六條右旋來復線，機械性能│刑鑑字第０九三０一│
│    │0000000號│良好，可擊發同口徑制式子彈│八０一九五號      │
│    │）              │，認具殺傷力              │                  │
│    │                │                          │                  │
├──┼────────┼─────────────┼─────────┤
│ 2. │制式子彈十五顆  │均係口徑９ＭＭ制式子彈，認│同右              │
│    │                │均具殺傷力。              │                  │
└──┴────────┴─────────────┴─────────┘
附錄法條：
刑法第三百四十七條
意圖勒贖而擄人者，處死刑、無期徒刑或七年以上有期徒刑。
因而致人於死者，處死刑、無期徒刑或十二年以上有期徒刑；致重傷者，處死刑、無
期徒刑或十年以上有期徒刑。
第一項之未遂犯罰之。
預備犯第一項之罪者，處二年以下有期徒刑。
犯第一項之罪，未經取贖而釋放被害人者，減輕其刑；取贖後而釋放被害人者，得減
輕其刑。
槍砲彈藥刀械管制條例第七條
未經許可，製造、販賣或運輸火砲、肩射武器、機關槍、衝鋒槍、卡柄槍、自動步槍
、普通步槍、馬槍、手槍或各類砲彈、炸彈、爆裂物者，處死刑、無期徒刑或七年以
上有期徒刑；處徒刑者，併科新台幣三千萬元以下罰金。
未經許可，轉讓、出租或出借前項所列槍砲、彈藥者，處無期徒刑或五年以上有期徒
刑，併科新台幣一千萬元以下罰金。
意圖供自己或他人犯罪之用，而犯前二項之罪者，處死刑或無期徒刑；處徒刑者，併
科新台幣五千萬元以下罰金。
未經許可，持有、寄藏或意圖販賣而陳列第一項所列槍砲、彈藥者，處五年以上有期
徒刑，併科新台幣一千萬元以下罰金。
第一項至第三項之未遂犯罰之。
槍砲彈藥刀械管制條例第十二條
未經許可，製造、販賣或運輸子彈者，處一年以上七年以下有期徒刑，併科新台幣五
百萬元以下罰金。
未經許可，轉讓、出租或出借子彈者，處六月以上五年以下有期徒刑，併科新台幣三
百萬元以下罰金。
意圖供自己或他人犯罪之用，而犯前二項之罪者，處三年以上十年以下有期徒刑，併
科新台幣七百萬元以下罰金。
未經許可，持有、寄藏或意圖販賣而陳列子彈者，處五年以下有期徒刑，併科新台幣
三百萬元以下罰金。
第一項至第三項之未遂犯罰之。
